# 自然人企业变更为中外合资企业的操作过程

提问人：tianjing199907 时间：2010-10-19 11:02:40
有一企业,为自然人投资的企业,现想吸收外商投资,不知该如何变更相关手续,想知道有没有相关的验资报告模板.

回答人：chenyiwei
具体办理程序可咨询当地商务主管部门。基本原则是按照《关于外国投资者并购境内企业的规定》办理。 验资报告就是一般的变更（增资）验资，但要在验资事项说明中说明企业性质变更的有关情况。